【裁判字號】    92,易,1530
【裁判日期】    920904
【裁判案由】    家暴傷害
【裁判全文】
臺灣臺北地方法院刑事判決                        九十二年度易字第一五三０號
    公  訴  人  臺灣臺北地方法院檢察署檢察官
    被      告  丙○○  男  二.
右列被告因家庭暴力罪之傷害案件，經檢察官聲請簡易判決處刑（九十二年度偵字第
一一七六八號），本院認不宜適用簡易程序，改依通常程序，及移送併案審理（臺灣
板橋地方法院檢察署九十二年度偵字第九０八九號），本院判決如左：
    主  文
丙○○連續傷害人之身體，累犯，處有期徒刑伍月，如易科罰金，以參佰元折算壹日
。
    事  實
一、丙○○前因違反毒品危害防制條例案件，經法院判處有期徒刑六月確定，甫於民
    國九十一年五月七日入監執行完畢，其係乙○○之夫，二人間具有家庭暴力防治
    法第三條第一款所定之家庭成員關係。詎丙○○基於概括犯意，先於九十二年二
    月十四日下午七時許，在當時與乙○○共同居住之處即臺北縣三重市○○路九號
    三樓三０一號房內，因故與乙○○發生爭執，竟以該處隨手取得之ＶＣＤ放影機
    及罐頭丟擲乙○○，致乙○○受有左頰紅腫四Ｘ四公分、左頰挫傷一Ｘ一Ｘ０點
    二公分，二手紅腫各四Ｘ四公分、右膝挫傷五Ｘ二Ｘ０點一公分、右腿瘀血二Ｘ
    一公分等傷害；又承前揭概括犯意，於同年四月二十六日（公訴人誤載為十一日
    ）下午九時許，在臺北市○○區○○街十四巷二十九弄十號住處樓下，與乙○○
    因生活費起口角，復徒手毆打乙○○之頭部，致楊女受有右側太陽穴上方瘀傷腫
    脹五Ｘ五公分、上嘴唇擦傷二Ｘ二公分、左頸擦傷二Ｘ五公分、左頸抓傷二Ｘ五
    公分、右後腦勺腫脹瘀傷四Ｘ四公分等傷害。
二、案經被害人乙○○訴由臺北市政府警察局萬華分局報請臺灣臺北地方法院檢察署
    檢察官聲請簡易判決處刑，本院認不宜以簡易判決處刑，改依通常程序審理；及
    被害人乙○○訴由臺北縣警察局三重分局報請臺灣板橋地方法院檢察署檢察官移
    理  由
一、訊據被告丙○○對右揭事實坦承不諱，並經告訴人乙○○指訴歷歷，且有宏仁醫
    院診斷證明書一份、臺北縣立三重醫院驗傷診斷書一件在卷可稽（分見板橋地檢
    署九十二度偵字第九０八九號卷第六頁、臺北地檢署九十二年度偵字第一一七六
    八號卷第六頁），此均核與被告之自白相符，被告雖一度辯稱：二月那一次不是
    刻意丟她，是往那個方向丟過去，因為房子很小云云，惟被告用以丟擲告訴人之
    用具為ＶＣＤ放影機及罐頭，且被告亦知該處空間甚小，卻仍往告訴人所在之方
    向丟擲，足見被告對於前舉將會使告訴人受傷乙節，顯具有不確定故意，是被告
    所辯委無足採，其傷害犯行，事證明確，應依法論科。
二、核被告所為，係犯刑法第二百七十七條第一項之普通傷害罪，核屬家庭暴力防治
    法第二條第二項之家庭暴力罪。被告二次傷害告訴人之行為，時間緊接，手段相
    同，觸犯構成要件相同之罪名，顯係基於概括之犯意為之，依連續犯之規定論以
    一罪，並依法加重其刑。又被告前因違反毒品危害防制條例案件，經法院判處有
    期徒刑六月確定，甫於九十一年五月七日入監執行完畢等情，有臺灣高等法院被
    告全國前案紀錄表附卷可佐，其受有期徒刑執行完畢後五年內，再犯本件有期徒
    刑以上之罪，為累犯，依法並應遞加重其刑。審酌被告犯罪動機、情節、手段、
    與告訴人之關係、對告訴人造成之傷勢，事後亦無法達成和解等一切情狀，量處
    如主文所示之刑，並諭知易科罰金之折算標準，以資懲儆。
三、至臺灣板橋地方法院檢察署於九十二年八月八日以板檢博書九二偵第九０八九號
    函移送併案之部分（即板橋地檢署九十二年度偵字第九０八九號案），雖未經提
    起公訴，惟與公訴人聲請簡易判決處刑經本院判決有罪之部分，有連續犯裁判上
    一罪之關係，本院自得併予審理，附此敘明。
四、本件係檢察官聲請以簡易判決處刑之案件，因被告所犯之罪不合刑事訴訟法第四
    百四十九條所定得以簡易處刑之案件，本院改用通常程序審判之。
據上論斷，應依刑事訴訟法第四百五十二條、第二百九十九條第一項前段，刑法第五
十六條、第二百七十七條第一項，第四十七條、第四十一條第一項前段，罰金罰鍰提
高標準條例第一條前段、第二條，判決如主文。
本案經檢察官甲○○到庭執行職務
中      華      民      國    九十二    年      九      月      四      日
                              臺灣臺北地方法院刑事第三庭
                                  法  官  陳  嘉  琪
右正本證明與原本無異。
如不服本判決，應於判決送達後十日內，向本院提出上訴狀。
                                  書記官  林  素  霜
中      華      民      國    九十二    年      九      月      八      日
中華民國刑法第二百七十七條 (普通傷害罪)傷害人之身體或健康者，處三年以下有
期徒刑、拘役或一千元以下罰金。
犯前項之罪因而致人於死者，處無期徒刑或七年以上有期徒刑；致重傷者，處三年以
上十年以下有期徒刑。


司法院資訊處製作；財團法人民間司法改革基金會備份。
